臺灣彰化地方法院刑事判決
110年度易字第821號
公  訴  人  臺灣彰化地方檢察署檢察官
被      告  施有禮


上列被告因違反毒品危害防制條例案件，經檢察官提起公訴（11
0年度偵字第10036號），並聲請改依協商程序而為判決，本院判
決如下：
    主  文
施有禮持有第二級毒品，累犯，處有期徒刑參月，如易科罰金，
以新臺幣壹仟元折算壹日。扣案大麻壹包（驗餘淨重零點零玖伍
伍公克）沒收銷燬。 
    犯罪事實及理由
一、本案犯罪事實及證據，除證據部分增列：「被告施有禮於本
    院程序中之自白」之外，其餘均引用臺灣彰化地方檢察署檢
    察官起訴書之記載（如附件）。
二、本案業經檢察官與被告於審判外達成協商之合意，且被告認
    罪，其合意內容為：「被告所為，係犯違反毒品危害防制條
    例第11條第2項之持有第二級毒品罪，累犯。被告認罪，願
    受有期徒刑3月，如易科罰金，以新臺幣1千元折算一日之宣
    告。扣案大麻1包，宣告沒收銷燬。」經查，上開協商合意
    並無刑事訴訟法第455條之4第1項所列情形之一。從而，檢
    察官聲請改依協商程序而為判決，本院爰不經言詞辯論，於
    協商合意範圍內為協商判決。
三、依刑事訴訟法第455條之2第1項、第455條之4第2項、第455
    條之8、第454條第2項，判決如主文。
四、本件協商判決除有刑事訴訟法第455條之4第1項第1款於本院
    訊問程序終結前，被告撤銷協商合意或檢察官撤回協商聲請
    者；第2款被告協商之意思非出於自由意志者；第4款被告所
    犯之罪非第455條之2第1項所定得以聲請協商判決者；第6款
    被告有其他較重之裁判上一罪之犯罪事實者；第7款法院認
    應諭知免刑或免訴、不受理者情形之一，及違反同條第2項
    「法院應於協商合意範圍內為判決；法院為協商判決所科之
    刑，以宣告緩刑或2年以下有期徒刑、拘役或罰金為限」之
    規定者外，不得上訴。
五、如不服本判決，且有前述得提起上訴之情形，應於判決送達
    後20日內，以書狀敘述理由，向本院提出上訴（須附繕本）
    。
本案經檢察官吳宇軒提起公訴，檢察官陳靚蓉到庭執行職務。
中　　華　　民　　國　　110 　年　　12　　月　　23　　日
                  刑事第六庭    法      官  張琇涵
以上正本證明與原本無異。
中　　華　　民　　國　　110 　年　　12　　月　　23　　日
                                書  記  官  潘佳欣
附錄論罪科刑法條全文：
毒品危害防制條例第11條
持有第一級毒品者，處3年以下有期徒刑、拘役或新臺幣30萬元
以下罰金。
持有第二級毒品者，處2年以下有期徒刑、拘役或新臺幣20萬元
以下罰金。
持有第一級毒品純質淨重十公克以上者，處1年以上7年以下有期
徒刑，得併科新臺幣1百萬元以下罰金。
持有第二級毒品純質淨重二十公克以上者，處6月以上5年以下有
期徒刑，得併科新臺幣70萬元以下罰金。
持有第三級毒品純質淨重五公克以上者，處2年以下有期徒刑，
得併科新臺幣20萬元以下罰金。
持有第四級毒品純質淨重五公克以上者，處1年以下有期徒刑，
得併科新臺幣10萬元以下罰金。
持有專供製造或施用第一級、第二級毒品之器具者，處1年以下有期徒刑、拘役或新臺幣10萬元以下罰金。　　　　　　　　　　　　　　　　　　　　　　　　　　
臺灣彰化地方檢察署檢察官起訴書
                                    110年度偵字第10036號
　　被　　　告　施有禮　男　40歲（民國00年00月00日生）
　　　　　　　　　　　　住彰化縣○○鎮○○路0段00○0號
　　　　　　　　　　　　國民身分證統一編號：Z000000000號
上列被告因違反毒品危害防制條例案件，業經偵查終結，認應提
起公訴，茲敘述犯罪事實、證據並所犯法條如下：
　　　　犯罪事實
一、施有禮（所涉施用第一、二級毒品部分，另案偵辦中）前因
    竊盜案件，經臺灣彰化地方法院106年度易字第730號判決判
    處有期徒刑7月，嗣經被告提起上訴，經臺灣高等法院臺中
    分院以106年度上易字第996號審理後，被告於民國106年9月
    6日撤回上訴而確定，於107年8月4日執行完畢。詎其明知大
    麻屬毒品危害防制條例第2條第2項所列之第二級毒品，不得
    非法持有，竟基於持有第二級毒品大麻之犯意，於110年8月
    間某日，在彰化縣北斗鎮光復路創新電腦公司，自其友人陳
    佳新處無償取得第二級毒品大麻1包(毛重約0.57公克)，而
    無故持有上開毒品。嗣於110年8月20日11時50分許，為警持
    臺灣彰化地方法院搜索票，在彰化縣○○鄉○○路00○00號執行
    搜索，當場扣得第一級毒品海洛因4包(驗餘淨重共計6.18公
    克)、第二級毒品甲基安非他命2包(毛重共計1.53公克，另
    案送驗中)、大麻1包(驗餘淨重為0.0955公克)、塑膠鏟管3
    支、電子磅秤及吸食器1組等物(本案除大麻外，其餘扣案物
    另案扣存)。
二、案經彰化縣警察局溪湖分局報告偵辦。
　　　　證據並所犯法條
一、證據清單及待證事實：
編號 證據名稱 待證事實  1 被告施有禮於警詢時及偵查中之自白 坦承其無償取得並持有第二級毒品大麻之事實。  2 衛生福利部草屯療養院鑑驗書(110年9月14日草療鑑字第1100900108號) 證明被告持有第二級毒品大 麻1包，檢出四氫大麻酚成分，驗餘淨重為0.0955公克之事實。  3 ①臺灣彰化地方法院搜索   票 ②彰化縣警察局溪湖分局搜索扣押筆錄、扣押物品目錄表 ③扣案物及現場蒐證照片 為警於110年8月20日11時50分許，持臺灣彰化地方法院核發之搜索票至彰化縣○○鄉○○路00○00號執行搜索，並扣得大麻1包(驗餘淨重為0.0955公克)之事實。  4 扣案之第二級毒品大麻1包 證明被告持有第二級毒品大麻1包 
二、核被告所為，係犯毒品危害防制條例第11條第2項之持有第
    二級毒品罪嫌。又被告有前揭犯罪事實欄所示犯罪科刑及執
    行完畢情形，有刑案資料查註紀錄表附卷可稽，其於受有期
    徒刑執行完畢後，5年內故意再犯本件有期徒刑以上之本罪
    ，為累犯，請酌情加重其刑。至扣案之第二級毒品大麻1包
    （驗餘淨重0.0955公克），請依同條例第18條第1項前段之
    規定，宣告沒收銷燬。
三、依毒品危害防制條例第23條第2項、刑事訴訟法第251條第1
    項提起公訴。
　　此　致
臺灣彰化地方法院
中　　華　　民　　國　 110　　年　　10 　　月　 29　　日
                              檢  察  官   吳宇軒
本件正本證明與原本無異
中    華    民    國   110    年    11     月    4    日
                              書  記  官   黃玉蘭
附錄本案所犯法條全文
毒品危害防制條例第11條
持有第一級毒品者，處 3 年以下有期徒刑、拘役或新臺幣 30
萬元以下罰金。
持有第二級毒品者，處 2 年以下有期徒刑、拘役或新臺幣 20
萬元以下罰金。
持有第一級毒品純質淨重十公克以上者，處 1 年以上 7 年以下
有期徒刑，得併科新臺幣 1 百萬元以下罰金。
持有第二級毒品純質淨重二十公克以上者，處 6 月以上 5 年以
下有期徒刑，得併科新臺幣 70 萬元以下罰金。
持有第三級毒品純質淨重五公克以上者，處 2 年以下有期徒刑
，得併科新臺幣 20 萬元以下罰金。
持有第四級毒品純質淨重五公克以上者，處 1 年以下有期徒刑
，得併科新臺幣 10 萬元以下罰金。
持有專供製造或施用第一級、第二級毒品之器具者，處 1 年以
下有期徒刑、拘役或新臺幣 10 萬元以下罰金。